【裁判字號】    99,上訴,726
【裁判日期】    991230
【裁判案由】    偽造有價證券等
【裁判全文】
臺灣高等法院臺南分院刑事判決         99年度上訴字第726號
上  訴  人
即  被  告  蘇明國
指定辯護人  本院公設辯護人  簡松柏
上列上訴人因偽造有價證券等案件，不服臺灣臺南地方法院97年
度訴字第1498號中華民國99年6月1日第一審判決（起訴案號：臺
灣臺南地方法院檢察署97年度偵字第4420號、97年度蒞字第1063
6號），提起上訴，本院判決如下：
    主  文
原判決撤銷。
蘇明國連續犯偽造有價證券罪，處有期徒刑年陸月，附表一、
二所示偽造之支票計貳佰柒拾陸張，均沒收。
    事  實
一、蘇明國原係洪惠玲（現已改名為洪胤薽）之夫，蘇明國因經
    商失敗，信用破產，無法申辦金融機構帳戶及申領支票使用
    ，遂借用其妻洪惠玲在高雄市第三信用合作社三多分社（下
    簡稱高雄市三信三多分社）之活期存款帳戶（帳號000-000-
    0000000-0），於需要使用支票時，則向其妻洪惠玲借用高
    雄市三信三多分社支票存款帳戶（帳號000-000-0000000-0
    號）之支票使用，原先活儲、支票帳戶之存摺、印章及所申
    請之空白支票均由蘇明國保管，嗣因支票跳票關係，洪惠玲
    即將支票簿收回自行保管，需用時才交付蘇明國使用，活儲
    、支票帳戶之存摺、印章則仍由蘇明國保管使用。詎蘇明國
    為對洪惠玲隱瞞其大量支票使用情形，並私自將支票借與朋
    友使用之情，乃基於偽造支票而行使之概括犯意，先竊取洪
    惠玲保管置放衣櫃中如附表一所示之空白支票（竊盜部分已
    撤回），以上開由其保管使用之洪惠玲印鑑章盜蓋於支票發
    票人欄之方式，連續偽造如附表一所示之支票16張並行使之
    。上開支票使用完後，蘇明國又基於行使為造私文書及意圖
    為自己不法所有之詐欺取財概括犯意，以空白票據領取證，
    盜蓋上前開其保管使用中之洪惠玲印鑑，並填載帳戶號碼，
    連續持向高雄市三信三多分社領取空白支票簿，致高雄市三
    信三多分社陷於錯誤，誤以為是洪惠玲要申請空白支票簿，
    乃交付開頭支票號碼為67851、72301、75076、76826、7962
    6、85276、93701、96101、102501、103201、104576號之空
    白支票簿，蘇明國詐得上開空白支票簿後，即承前之偽造有
    價證券概括犯意，連續偽造如附表二所示之支票260張並行
    使之。總共偽造並行使達276張支票，嗣上開支票中之票號
    103224號〔面額新臺幣（下同）70萬元〕、票號104576號〔
    面額60萬元〕之支票，分別於95年9月4日及95年9月15日遭
    退票，因蘇明國未補匯款註銷，經高雄市三信三多分社通知
    洪惠玲，洪惠玲始知上情，雙方並因此而於95年9月27日離
    婚。
二、案經洪惠玲（現名為洪胤薽）訴由臺灣臺南地方法院檢察署
    檢察官偵查起訴。
    理  由
壹、程序部分
    按被告以外之人於審判外之陳述，雖不符刑事訴訟法第159
    條之1至第159條之4傳聞證據得為證據之例外規定，而經當
    事人於審判程序同意作為證據，法院審酌該言詞陳述或書面
    陳述作成時之情況，認為適當者，亦得為證據。當事人、代
    理人或辯護人於法院調查證據時，知有第159條第1項不得為
    證據之情形，而未於言詞辯論終結前聲明異議者，視為有前
    項之同意，此觀刑事訴訟法第159條之5規定甚明。本件檢察
    官及被告、辯護人於本院準備程序及審理時對於本件判決所
    引用之書面及非書面等證據資料之證據能力，均表示同意做
    為證據（見本院卷第46、63、102頁），且於本院逐一提示
    後，迄於言詞辯論終結前均未聲明異議，經審酌該等證據作
    成之情況，核無違法取證或其他瑕疵，認為以之作為本案之
    證據亦屬適當，自有證據能力。
貳、實體部分
一、有罪部分：
  (一)訊據被告蘇明國固坦承有向高雄市三信三多分社申領開頭支
    票號碼為67851、72301、75076、76826、79626、85276、93
    701、96101、102501、103201、104576號之支票簿，並簽發
    使用如附表一、二所示之支票共276張等行為，惟矢口否認
    有何偽造文書、詐欺及偽造有價證券犯行，辯稱：伊將支票
    借給朋友，之後朋友向伊的前妻洪惠玲求償，伊為了避免洪
    惠玲被求償，才在民事庭承認盜開支票，實際上伊有經過洪
    惠玲授權。依據伊使用洪惠玲的票共2、3百張以上事實，還
    有當時伊與洪惠玲是夫妻關係，伊簽發這些支票有洪惠玲的
    概括授權，是可合理被相信的，洪惠玲所證他把票藏起來不
    讓伊使用等證詞，與事實不符，因如果她不願意讓伊使用支
    票，可以到銀行解約就可以，但洪惠玲始終沒有這樣動作。
    而支票開始使用後都是伊去領的，並無詐欺犯行云云。經查
    ：
  1.被告申請並簽發使用如附表一、二所示之支票共276張等事
    實，業據告訴人洪胤薽指訴歷歷，並與證人即高雄市三信三
    多分社之職員謝鳳英於偵查及原審審理中證述情節相符。此
    外，並有高雄市第三信用合作社洪胤薽支票帳戶領用支票及
    退票明細查詢（見96他2422號卷第39、96頁、97偵4420號卷
    第12頁）、高雄市第三信用合作社支票存款約約定書、支票
    存款開戶申請書（見96他2422號卷第31-32頁）、支票號碼
    103224、104576號支票及退票理由書影本（見96他2422號卷
    第5-6、29頁）、支票號碼103208、103207、103202、10322
    4、104576、104578、104583、104580、93711號支票退票理
    由書（見96他2422號卷第97-101頁）、高雄市第三信用合作
    社洪胤薽支票帳戶領用支票及退票明細查詢（見96他2422號
    卷第39、96頁、97偵4420號卷第12頁）、高雄市第三信用合
    作社洪胤薽支票帳戶歷次空白票據領取證（見96他2422號卷
    第41、102-108頁）、高雄市第三信用合作社洪胤薽支票帳
    戶票號000000-000000號支票存根（見96他2422號卷第58-60
    頁）、洪胤薽在高雄市第三信用合作社支存往來明細查詢（
    見97偵4420號卷第13-25頁）、洪胤薽在高雄市第三信用合
    作社三多分社之活期存款帳戶（帳號00000000000000號）存
    摺影本及資金往來紀錄（見96他2422號卷第61-71頁、97偵
    4420號卷第30-47頁）、高雄市第三信用合作社空白票據領
    取證（見97偵4420號卷第48頁）、高雄市第三信用合作社洪
    胤薽支票帳戶票號90年3月1日申請之空白支票簿於91年1月
    22日後剩餘遭被告盜用之回籠支票（計有00000000000、000
    00000000、00000000000、00000000000至00000000000共12
    張）及註銷退票案件送件表（見原審卷第13-19頁）、高雄
    市第三信用合作社洪胤薽支票帳戶票號00000000000-000000
    00049共3張（見原審卷第109-111頁）附卷可資佐證，可堪
    信屬真實。
  2.至於被告辯稱上開支票之申請及使用有經告訴人洪胤薽概括
    授權乙節，告訴人洪胤薽於偵查及原審審理中均否認其事，
    且於本院審理時到庭證稱：「因發生被告曾經用我的票跟會
    ，後來連續跳票，我就將支票本收回。沒有給被告使用。」
    、「後來被告如果再要用票要跟我說，我同意才可以。」、
    「（問：經過你同意後支票何人簽發？）我簽發蓋印。」等
    語（見本院卷第71、73頁）。核與被告於本院審理中供承：
    「用完票，我會拿空白領取書蓋印鑑章。洪惠玲不知道我有
    用這些票。票一直都是我在使用，洪惠玲不知道我使用這麼
    多的票。洪惠玲把票收回去時，放在衣櫥裡面的抽屜，用衣
    服蓋著，有時候要用要跟他說，他的目的不讓我借給朋友。
    」、「他放在抽屜我拿來使用。使用前要跟他講，但有的票
    是借給朋友，所以沒有跟他說。」等語（見本院卷第78、11
    2頁）相符。同時被告於偵查及原審審理中對上開犯行均坦
    承不諱，若被告確是經告訴人授權而申領及使用支票者，何
    以甘願忍受遭判處數年之有期徒刑而隱忍不就此提出辯解？
    足徵告訴人收回自行保管支票後確未再概括授權被告可自行
    申領及使用支票，被告使用支票前應先經告訴人同意。被告
    嗣後翻供空言否認，辯稱是經告訴人概括授權使用云云，顯
    無理由，難予採信。
  3.綜上所述，被告連續偽造有價證券、連續行使偽造私文書及
    連續詐欺取財犯行已臻明確，應予依法論科。
  (二)新舊法之比較適用：
    按刑法於94年1月7日經立法院三讀修正，而經總統於94年2
    月2日公布，並於95年7月1日施行。而新修正之刑法第2條第
    1項規定：「行為後法律有變更者，適用行為時之法律。但
    行為後之法律有利於行為人者，適用最有利於行為人之法律
    」。依據最高法院95年第8次刑庭會議之決議，新法第2條第
    1項之規定，係規範行為後法律變更所生新舊法律比較之準
    據法，於新法施行後，應適用新法第2條第1項之規定，為「
    從舊從輕」之比較。查被告犯罪之時間係在刑法修正施行前
    ，本案涉及新舊法律變更之部分如下：
  1.刑法第33條第5款關於「罰金：一元以上」之規定，修正公
    布為「罰金：新台幣一千元以上，以百元計算」，刑法法定
    本刑中列有罰金者，其法定最低度罰金因之提高，涉及科刑
    規範變更，自有新舊法比較之必要，比較結果，以舊法有利
    於行為人，應適用舊法規定，定其罰金部分之法定刑。
  2.有關牽連犯部分：刑法第55條於修正前原規定「一行為而觸
    犯數罪名，或犯一罪而其方法或結果之行為犯他罪名者，從
    一重處斷。」，該條修正後，將後段之牽連犯規定刪除，若
    於牽連犯之情形，依新法應一罪一罰，經比較新舊法，以適
    用修正前牽連犯之規定對被告較為有利。
  3.有關連續犯部分：刑法第56條於修正前原規定「連續數行為
    而犯同一罪名者，以一罪論。但得加重其刑至二分之一。」
    ，該條修正後被刪除，若於連續犯之情形，依新法應一罪一
    罰，經比較新舊法，以適用修正前連續犯犯之規定對被告較
    為有利。
  4.依修正前刑法第68條規定罰金加減者，僅加減其最高度，然
    修正後刑法第67條規定罰金加減者，其最高度及最低度同加
    減之。本件被告所犯偽造有價證券罪及詐欺取財罪部分有罰
    金刑加重情形，經比較修正前後之規定，以修正前之刑法對
    被告有利。
  5.綜上所述，綜合全部罪刑之結果而為比較，被告所犯偽造有
    價證券等罪，以修正前刑法有利於被告，本案自應一體適用
    修正前刑法之規定。
  (三)核被告蘇明國所為，係犯刑法第216條、第210條之行使偽造
    私文書罪、同法第201條第1項之偽造有價證券罪及同法第33
    9條第1項之詐款取財罪。被告盜用印章行為，為偽造私文書
    之階段行為；其偽造私文書後復進而行使，偽造私文書之低
    度行為為行使之高度行為所吸收，均不另論罪。又支票為有
    價證券，被告盜用印章行為，為偽造有價證券之階段行為；
    而被告偽造有價證券進而行使，行使之低度行為為偽造之高
    度行為所吸收，均不另論罪。被告先後多次行使偽造私文書
    、偽造有價證券及詐欺取財犯行，均時間緊接，犯罪構成要
    件相同，顯均係基於概括之犯意反覆為之，均應依刑法修正
    前連續犯之規定論以一罪，並加重其刑。被告所犯之行使偽
    造私文書罪、偽造有價證券罪及詐款取財罪，其間有方法結
    果之牽連關係，應依刑法修正前牽連犯規定從一重論以偽造
    有價證券罪。末按被告所犯之法條，起訴書中雖應記載，但
    法條之記載，究非起訴之絕對必要條件，若被告有兩罪，起
    訴書中已載明其犯罪事實而僅記載一個罪名之法條，其他一
    罪雖未記載法條，亦應認為業經起訴（最高法院64年台非字
    第142號判例參照）。查，被告所犯詐欺取財罪之法條雖起
    訴書未記載，惟上開詐欺取財罪犯罪既已載明於起訴犯罪事
    實，雖漏未記載起訴法條，參諸上開判例意旨，仍應認為業
    經起訴，則本院自應加以審究，併予敘明。
  (四)撤銷改判理由：
  1.原審以被告所犯連續行使偽造私文書及連續偽造有價證券之
    罪犯行明確，因予論罪科刑，固非無見，惟查：(1)關於原判
    決認定被告涉犯偽造洪惠玲印鑑1顆，並於高雄市第三信用
    合作社91年1月22日洪惠玲活期儲蓄存款（帳號000-000-000
    0000-0）印鑑更換申請書、洪惠玲活期儲蓄存款印鑑卡、洪
    惠玲支票存款（帳號000-000-0000000-0）印鑑卡上偽造「
    洪惠玲」印文之犯罪事實部分，依後所述，此部分乃經告訴
    人同意後所為，被告所為應不構成偽造印章及印文罪，則原
    判決此部分之事實認定自有未當。(2)依前所述，被告另犯有
    詐欺取財罪，原審疏未詳查，漏未就此部分加以審理，自有
    未洽。(3)再公訴人認被告所犯偽造有價證券、行使偽造私文
    書及竊盜等3罪係刑法修正前的牽連犯關係（見本院卷第79
    頁），屬裁判上一罪，則被告所犯竊盜罪部分，雖經告訴人
    於98年3月24日撤回（詳述如後），惟應僅於理由欄中說明
    不另為不受理諭知即可，但原判決竟另於主文欄為不受理諭
    知，原判決此部分亦有未當。被告上訴否認偽造有價證券、
    行使偽造私文書及詐欺取財犯行，因而指摘原判決不當，雖
    無理由；但被告上訴主張未偽造告訴人洪惠玲印鑑章，亦未
    於91年1月22日變更印鑑時偽造洪惠玲印文部分，則為有理
    由；且原判決亦有前開其餘可議之處，自應由本院將原判決
    予以撤銷改判。
  2.爰審酌被告多次偽造有價證券，所生之危害非輕，惟其無犯
    罪前科，其係因經商失敗，無法申領支票使用，一時失慮而
    犯上開之罪，其所開出之支票除犯罪事實欄所載之票號1032
    24號（面額70萬元）及票號104576號（面額60萬元）之支票
    外，未生民事糾葛，而上開票號103224號及票號104576號之
    支票，業經告訴人洪胤薽與持票人杜瑜庭達成民事和解，且
    被告亦與洪胤薽達成民事和解，有和解書2紙附卷可稽，並
    參酌其犯後態度尚稱良好等一切情狀，爰從輕量處如主文第
    2項所示之刑，以示懲儆。附表一、二所示偽造之支票計276
    張，不問屬於犯人與否，依刑法第205條規定，均宣告沒收
    。另被告犯罪時間雖在96年4月24日之前，惟被告所處之刑
    已逾有期徒刑一年六月以上，依中華民國九十六年罪犯減刑
    條例第3條第1項第15款規定，爰不予減刑，併予敘明。
二、不另為不受理諭知部分：
  (一)公訴意旨另以：被告蘇明國於民國91年1月22日向洪胤薽佯
    稱活期存款帳戶印章遺失，申請變更印鑑後，卻意圖為自己
    不法所有，竊取洪胤薽在90年3月1日申請之空白支票簿於91
    年1月22日後剩餘之空白支票（計有00000000000，00000000
    000，00000000000，00000000000，00000000000-49，如附
    表一所示支票）共16張，因認被告蘇明國涉犯刑法第320條
    第1項之竊盜罪。
  (二)按配偶之間，犯竊盜罪者，須告訴乃論；告訴乃論之罪，告
    訴人於第一審辯論終結前，得撤回其告訴；告訴乃論之罪，
    其告訴經撤回者，應諭知不受理之判決，刑法第324條第2項
    及刑事訴訟法第238條第2項、第303條第3款，分別定有明文
    。查告訴人洪胤薽於原審98年3月24日審理時，已當庭撤回
    對被告蘇明國犯竊盜罪之告訴，依上開法條之規定，此部分
    原應為不受理之判決，惟公訴意旨認此部分犯行與前揭有罪
    部份，有牽連犯之裁判上一罪之關係（見本院卷第79頁），
    爰不另為不受理之諭知。
三、不另為無罪諭知部分
  (一)公訴意旨另以：被告蘇明國為隱瞞洪惠玲其大量支票使用情
    形，遂於91年1月22日向洪惠玲佯稱活期存款帳戶印章遺失
    ，要申請變更印鑑，交付空白印鑑更換申請書兩張由洪惠玲
    蓋印後，卻私自將洪惠玲所蓋印鑑刪塗，另蓋上自己所盜刻
    之洪惠玲印鑑，使高雄市第三信用合作社職員誤將洪惠玲之
    活儲及支票帳戶印鑑卡變更為蘇明國盜刻之印鑑，因認被告
    蘇明國涉犯刑法第216條、第210條之行使偽造私文書罪嫌云
    云。
  (二)按犯罪事實應依證據認定之，無證據不得認定犯罪事實，刑
    事訴訟法第154條第2項定有明文。次按認定不利於被告之事
    實，須依積極證據，苟積極證據不足為不利於被告事實之認
    定時，即應為有利於被告之認定，更不必有何有利之證據；
    認定犯罪事實所憑之證據，雖不以直接證據為限，間接證據
    亦包括在內，然而無論直接或間接證據，其為訴訟上之證明
    ，須於通常一般之人均不致有所懷疑，而得確信為真實之程
    度者，始得據為有罪之認定，倘其證明尚未達於此一程度，
    而有合理性懷疑存在時，即不得遽為被告犯罪之認定，最高
    法院30年上字第816號、76年臺上字第4986號判例意旨可資
    參照。
  (三)查公訴人認被告涉犯上揭罪嫌，無非係以告訴人之指述，及
    高雄市三信三多分社之印鑑更換申請書、印鑑卡各1件為據
    。訊據被告堅決否認涉有此部分之行使偽造私文書犯行。辯
    稱：變更印鑑當時情形應該是證人蓋章以後，伊發現那個章
    證人本身自己要使用，不可能放在伊這邊使用，所以伊跟證
    人說用另一顆章來蓋，作為印鑑。才會把前面蓋的那個章的
    印文打叉，再蓋另外一顆章，之後都用這顆章蓋在文件上面
    等語。
  (四)經查：告訴人洪惠玲於偵查中證稱：「當時蘇明國與我一起
    辦理，我只有簽名，餘的也不曉得還要簽哪邊，有可能是銀
    行幫我蓋的我通常只在下面的申請人處蓋章，其他我不曉得
    是誰幫我蓋，有可能是銀行的行員幫我蓋的。」等語（見96
    他2422號卷第113頁）；而於原審審理時先是證稱甲、乙存
    印章不同，被告說乙存印章遺失，所以去辦理變更，嗣改稱
    甲、乙存印章是一樣的，並證稱有在甲存印鑑更換申請書上
    親自記載舊印照付4字等語（見原審卷第56-59頁）。足見告
    訴人就91年1月22日變更印鑑之過程確有記憶不清之情形。
    又告訴人證稱在91年1月22日之前已辦理過多次印鑑變更手
    續，則對於印鑑變更程序自非毫無經驗，且亦證承91年1月
    22日印鑑更換申請書上申請人欄確是其親自簽名蓋印，然既
    是要辦理印鑑變更，為何申請書及印鑑卡上新印鑑欄內卻未
    蓋上其欲變更後之印鑑（一般均是與申請人欄使用之印章相
    同，見96他2422號卷第93、94頁）？告訴人將新印鑑欄空白
    之申請書、印鑑卡交與被告辦理印鑑變更，則被告及銀行承
    辦人員如何辦理新印鑑變更呢？且以告訴人已有多次變更印
    鑑經驗者言，何以會出現如此疏忽？實有違常情！因此，被
    告所辯「變更印鑑當時情形應該是證人蓋章以後，我發現那
    個章證人本身自己要使用，不可能放在我這邊使用，所以我
    跟證人說用另一顆章來蓋，作為印鑑。才會把前面蓋的那個
    章的印文打叉，再蓋另外一顆章，之後都用這顆章蓋在文件
    上面。」等語，顯與常情較相符合。故被告就91年1月22日
    變更印鑑時，未偽造告訴人洪惠玲之印鑑、印文，亦未偽造
    文書之辯解應可堪採信。
  (五)綜上所述，公訴人所提之證據無法形成本院認定被告有罪之
    心證，公訴人復未提出其他適合於證明被告此部分犯罪事實
    之積極證據，並說明其證據方法與待證事實之關係，以說服
    本院形成有罪之心證，而被告亦否認此部分之犯行，基於「
    無罪推定、罪疑惟輕」之法理，即不得驟為被告犯罪之認定
    ，本應為被告無罪之諭知，然公訴意旨認此部分之犯罪事實
    ，與前開起訴論罪科刑部分具有連續犯、牽連犯之裁判上一
    罪關係，爰不另為無罪之諭知，附此敘明。
據上論結，應依刑事訴訟法第369條第1項前段、第364條、第299
條第1項前段，刑法第2條第1項前段、第201條第1項、第216條、
第210條、第205條、第339條第1項、修正前刑法第55條、第56條
，刑法施行法第1條之1，判決如主文。
本案經檢察官郭珍妮到庭執行職務。
中    華    民    國    99    年    12    月    30    日
                  刑事第四庭    審判長法  官  吳志誠
                                      法  官  吳森豐
                                      法  官  彭喜有
以上正本證明與原本無異。
如不服本判決應於收受送達後10日內向本院提出上訴書狀，其未
敘述上訴理由者，並得於提起上訴後10日內向本院補提理由書（
均須按他造當事人之人數附繕本）「切勿逕送上級法院」。
                                      書記官  黃子起
中    華    民    國    99    年    12    月    30    日
附表一：
┌──┬──────┬──────┬─────┬─────┬──────┐
│編號│票號        │交易日      │發票人（即│付款人    │支票金額（新│
│    │            │            │被告冒用名│          │台幣，單位元│
│    │            │            │義人）    │          │）          │
├──┼──────┼──────┼─────┼─────┼──────┤
│ 1  │00000000000 │91年2月15日 │洪惠玲    │高雄市第三│10000       │
│    │            │(發票日：91 │          │信用合作社│            │
│    │            │年2月10日)  │          │三多分社  │            │
├──┼──────┼──────┼─────┼─────┼──────┤
│ 2  │00000000000 │91年3月11日 │洪惠玲    │高雄市第三│10000       │
│    │            │(發票日：91 │          │信用合作社│            │
│    │            │年3月10日)  │          │三多分社  │            │
├──┼──────┼──────┼─────┼─────┼──────┤
│ 3  │00000000000 │91年4月10日 │洪惠玲    │高雄市第三│10000       │
│    │            │(發票日：91 │          │信用合作社│            │
│    │            │年4月10日)  │          │三多分社  │            │
├──┼──────┼──────┼─────┼─────┼──────┤
│ 4  │00000000000 │91年1月28日 │洪惠玲    │高雄市第三│98400（退票 │
│    │            │            │          │信用合作社│註銷        │
│    │            │            │          │三多分社  │            │
├──┼──────┼──────┼─────┼─────┼──────┤
│ 5  │00000000000 │91年2月19日 │洪惠玲    │高雄市第三│50000       │
│    │            │(發票日：91 │          │信用合作社│            │
│    │            │年2月18日)  │          │三多分社  │            │
├──┼──────┼──────┼─────┼─────┼──────┤
│ 6  │00000000000 │91年3月18日 │洪惠玲    │高雄市第三│50000       │
│    │            │(發票日：91 │          │信用合作社│            │
│    │            │年3月18日)  │          │三多分社  │            │
├──┼──────┼──────┼─────┼─────┼──────┤
│ 7  │00000000000 │91年4月18日 │洪惠玲    │高雄市第三│50000       │
│    │            │(發票日：91 │          │信用合作社│            │
│    │            │年4月18日)  │          │三多分社  │            │
├──┼──────┼──────┼─────┼─────┼──────┤
│ 8  │00000000000 │91年5月22日 │洪惠玲    │高雄市第三│50000       │
│    │            │(發票日：91 │          │信用合作社│            │
│    │            │年5月18日)  │          │三多分社  │            │
├──┼──────┼──────┼─────┼─────┼──────┤
│ 9  │00000000000 │91年6月18日 │洪惠玲    │高雄市第三│50000       │
│    │            │(發票日：91 │          │信用合作社│            │
│    │            │年6月18日)  │          │三多分社  │            │
├──┼──────┼──────┼─────┼─────┼──────┤
│ 10 │00000000000 │91年7月18日 │洪惠玲    │高雄市第三│50000       │
│    │            │(發票日：91 │          │信用合作社│            │
│    │            │年7月18日)  │          │三多分社  │            │
├──┼──────┼──────┼─────┼─────┼──────┤
│ 11 │00000000000 │91年8月19日 │洪惠玲    │高雄市第三│50000       │
│    │            │(發票日：91 │          │信用合作社│            │
│    │            │年8月18日)  │          │三多分社  │            │
├──┼──────┼──────┼─────┼─────┼──────┤
│ 12 │00000000000 │91年9月18日 │洪惠玲    │高雄市第三│50000       │
│    │            │(發票日：91 │          │信用合作社│            │
│    │            │年9月18日)  │          │三多分社  │            │
├──┼──────┼──────┼─────┼─────┼──────┤
│ 13 │00000000000 │91年10月18日│洪惠玲    │高雄市第三│50000       │
│    │            │(發票日：91 │          │信用合作社│            │
│    │            │年10月18日) │          │三多分社  │            │
├──┼──────┼──────┼─────┼─────┼──────┤
│ 14 │00000000000 │91年12月18日│洪惠玲    │高雄市第三│50000       │
│    │            │            │          │信用合作社│            │
│    │            │            │          │三多分社  │            │
│    │            │            │          │          │            │
│    │            │            │          │          │            │
│    │            │            │          │          │            │
├──┼──────┼──────┼─────┼─────┼──────┤
│ 15 │00000000000 │91年11月18日│洪惠玲    │高雄市第三│50000       │
│    │            │            │          │信用合作社│            │
│    │            │            │          │三多分社  │            │
│    │            │            │          │          │            │
│    │            │            │          │          │            │
│    │            │            │          │          │            │
├──┼──────┼──────┼─────┼─────┼──────┤
│ 16 │00000000000 │92年1月20日 │洪惠玲    │高雄市第三│50000       │
│    │            │            │          │信用合作社│            │
│    │            │            │          │三多分社  │            │
│    │            │            │          │          │            │
└──┴──────┴──────┴─────┴─────┴──────┘
附表二：
┌──┬──────┬──────┬─────┬─────┬──────┐
│編號│票號        │交易日      │發票人（即│付款人    │支票金額（新│
│    │            │            │被告冒用名│          │台幣單位元）│
│    │            │            │義人）    │          │            │
├──┼──────┼──────┼─────┼─────┼──────┤
│ 1  │00000000000 │92年5月20日 │洪惠玲    │高雄市第三│作廢（意思係│
│    │            │            │          │信用合作社│被告在持票人│
│    │            │            │          │三多分社  │提示前及以現│
│    │            │            │          │          │金換回開出之│
│    │            │            │          │          │支票，下同）│
├──┼──────┼──────┼─────┼─────┼──────┤
│ 2  │00000000000 │92年3月3日  │洪惠玲    │高雄市第三│15570       │
│    │            │            │          │信用合作社│            │
│    │            │            │          │三多分社  │            │
├──┼──────┼──────┼─────┼─────┼──────┤
│ 3  │00000000000 │92年5月20日 │洪惠玲    │高雄市第三│作廢        │
│    │            │            │          │信用合作社│            │
│    │            │            │          │三多分社  │            │
├──┼──────┼──────┼─────┼─────┼──────┤
│ 4  │00000000000 │92年3月3日  │洪惠玲    │高雄市第三│23016       │
│    │            │            │          │信用合作社│            │
│    │            │            │          │三多分社  │            │
├──┼──────┼──────┼─────┼─────┼──────┤
│ 5  │00000000000 │92年1月20日 │洪惠玲    │高雄市第三│752215      │
│    │            │            │          │信用合作社│            │
│    │            │            │          │三多分社  │            │
├──┼──────┼──────┼─────┼─────┼──────┤
│ 6  │00000000000 │92年5月20日 │洪惠玲    │高雄市第三│作廢        │
│    │            │            │          │信用合作社│            │
│    │            │            │          │三多分社  │            │
├──┼──────┼──────┼─────┼─────┼──────┤
│ 7  │00000000000 │92年3月3日  │洪惠玲    │高雄市第三│250585      │
│    │            │            │          │信用合作社│            │
│    │            │            │          │三多分社  │            │
├──┼──────┼──────┼─────┼─────┼──────┤
│ 8  │00000000000 │92年2月7日  │洪惠玲    │高雄市第三│85023       │
│    │            │            │          │信用合作社│            │
│    │            │            │          │三多分社  │            │
├──┼──────┼──────┼─────┼─────┼──────┤
│ 9  │00000000000 │92年4月7日  │洪惠玲    │高雄市第三│24530       │
│    │            │            │          │信用合作社│            │
│    │            │            │          │三多分社  │            │
├──┼──────┼──────┼─────┼─────┼──────┤
│ 10 │00000000000 │92年3月3日  │洪惠玲    │高雄市第三│25000       │
│    │            │            │          │信用合作社│            │
│    │            │            │          │三多分社  │            │
├──┼──────┼──────┼─────┼─────┼──────┤
│ 11 │00000000000 │92年3月31日 │洪惠玲    │高雄市第三│25000       │
│    │            │            │          │信用合作社│            │
│    │            │            │          │三多分社  │            │
├──┼──────┼──────┼─────┼─────┼──────┤
│ 12 │00000000000 │92年4月30日 │洪惠玲    │高雄市第三│25000       │
│    │            │            │          │信用合作社│            │
│    │            │            │          │三多分社  │            │
├──┼──────┼──────┼─────┼─────┼──────┤
│ 13 │00000000000 │92年5月30日 │洪惠玲    │高雄市第三│20000       │
│    │            │            │          │信用合作社│            │
│    │            │            │          │三多分社  │            │
├──┼──────┼──────┼─────┼─────┼──────┤
│ 14 │00000000000 │92年4月7日  │洪惠玲    │高雄市第三│23288       │
│    │            │            │          │信用合作社│            │
│    │            │            │          │三多分社  │            │
├──┼──────┼──────┼─────┼─────┼──────┤
│ 15 │00000000000 │92年3月6日  │洪惠玲    │高雄市第三│60000       │
│    │            │            │          │信用合作社│            │
│    │            │            │          │三多分社  │            │
├──┼──────┼──────┼─────┼─────┼──────┤
│ 16 │00000000000 │92年5月12日 │洪惠玲    │高雄市第三│150000      │
│    │            │            │          │信用合作社│            │
│    │            │            │          │三多分社  │            │
├──┼──────┼──────┼─────┼─────┼──────┤
│ 17 │00000000000 │92年5月20日 │洪惠玲    │高雄市第三│作廢        │
│    │            │            │          │信用合作社│            │
│    │            │            │          │三多分社  │            │
├──┼──────┼──────┼─────┼─────┼──────┤
│ 18 │00000000000 │92年3月13日 │洪惠玲    │高雄市第三│108800      │
│    │            │            │          │信用合作社│            │
│    │            │            │          │三多分社  │            │
├──┼──────┼──────┼─────┼─────┼──────┤
│ 19 │00000000000 │92年3月13日 │洪惠玲    │高雄市第三│217200      │
│    │            │            │          │信用合作社│            │
│    │            │            │          │三多分社  │            │
├──┼──────┼──────┼─────┼─────┼──────┤
│ 20 │00000000000 │92年4月17日 │洪惠玲    │高雄市第三│30000       │
│    │            │            │          │信用合作社│            │
│    │            │            │          │三多分社  │            │
├──┼──────┼──────┼─────┼─────┼──────┤
│ 21 │00000000000 │92年4月14日 │洪惠玲    │高雄市第三│11700       │
│    │            │            │          │信用合作社│            │
│    │            │            │          │三多分社  │            │
├──┼──────┼──────┼─────┼─────┼──────┤
│ 22 │00000000000 │92年5月16日 │洪惠玲    │高雄市第三│6000        │
│    │            │            │          │信用合作社│            │
│    │            │            │          │三多分社  │            │
├──┼──────┼──────┼─────┼─────┼──────┤
│ 23 │00000000000 │92年6月20日 │洪惠玲    │高雄市第三│2882        │
│    │            │            │          │信用合作社│            │
│    │            │            │          │三多分社  │            │
├──┼──────┼──────┼─────┼─────┼──────┤
│ 24 │00000000000 │92年5月23日 │洪惠玲    │高雄市第三│490495      │
│    │            │            │          │信用合作社│            │
│    │            │            │          │三多分社  │            │
├──┼──────┼──────┼─────┼─────┼──────┤
│ 25 │00000000000 │92年6月6日  │洪惠玲    │高雄市第三│168000      │
│    │            │            │          │信用合作社│            │
│    │            │            │          │三多分社  │            │
├──┼──────┼──────┼─────┼─────┼──────┤
│ 26 │00000000000 │92年7月31日 │洪惠玲    │高雄市第三│6435        │
│    │            │            │          │信用合作社│            │
│    │            │            │          │三多分社  │            │
├──┼──────┼──────┼─────┼─────┼──────┤
│ 27 │00000000000 │92年9月3日  │洪惠玲    │高雄市第三│作廢        │
│    │            │            │          │信用合作社│            │
│    │            │            │          │三多分社  │            │
├──┼──────┼──────┼─────┼─────┼──────┤
│ 28 │00000000000 │不詳        │洪惠玲    │高雄市第三│517440      │
│    │            │            │          │信用合作社│            │
│    │            │            │          │三多分社  │            │
├──┼──────┼──────┼─────┼─────┼──────┤
│ 29 │00000000000 │92年9月3日  │洪惠玲    │高雄市第三│作廢        │
│    │            │            │          │信用合作社│            │
│    │            │            │          │三多分社  │            │
├──┼──────┼──────┼─────┼─────┼──────┤
│ 30 │00000000000 │92年6月30日 │洪惠玲    │高雄市第三│5000        │
│    │            │            │          │信用合作社│            │
│    │            │            │          │三多分社  │            │
├──┼──────┼──────┼─────┼─────┼──────┤
│ 31 │00000000000 │92年7月10日 │洪惠玲    │高雄市第三│175647      │
│    │            │            │          │信用合作社│            │
│    │            │            │          │三多分社  │            │
├──┼──────┼──────┼─────┼─────┼──────┤
│ 32 │00000000000 │92年7月2日  │洪惠玲    │高雄市第三│47637       │
│    │            │            │          │信用合作社│            │
│    │            │            │          │三多分社  │            │
├──┼──────┼──────┼─────┼─────┼──────┤
│ 33 │00000000000 │92年7月16日 │洪惠玲    │高雄市第三│356160      │
│    │            │            │          │信用合作社│            │
│    │            │            │          │三多分社  │            │
├──┼──────┼──────┼─────┼─────┼──────┤
│ 34 │00000000000 │92年7月16日 │洪惠玲    │高雄市第三│10000       │
│    │            │            │          │信用合作社│            │
│    │            │            │          │三多分社  │            │
├──┼──────┼──────┼─────┼─────┼──────┤
│ 35 │00000000000 │92年8月18日 │洪惠玲    │高雄市第三│10000       │
│    │            │            │          │信用合作社│            │
│    │            │            │          │三多分社  │            │
├──┼──────┼──────┼─────┼─────┼──────┤
│ 36 │00000000000 │92年9月3日  │洪惠玲    │高雄市第三│作廢        │
│    │            │            │          │信用合作社│            │
│    │            │            │          │三多分社  │            │
├──┼──────┼──────┼─────┼─────┼──────┤
│ 37 │00000000000 │92年10月28日│洪惠玲    │高雄市第三│作廢        │
│    │            │            │          │信用合作社│            │
│    │            │            │          │三多分社  │            │
├──┼──────┼──────┼─────┼─────┼──────┤
│ 38 │00000000000 │92年9月1日  │洪惠玲    │高雄市第三│16550       │
│    │            │            │          │信用合作社│            │
│    │            │            │          │三多分社  │            │
├──┼──────┼──────┼─────┼─────┼──────┤
│ 39 │00000000000 │92年8月29日 │洪惠玲    │高雄市第三│100000      │
│    │            │            │          │信用合作社│            │
│    │            │            │          │三多分社  │            │
├──┼──────┼──────┼─────┼─────┼──────┤
│ 40 │00000000000 │92年8月18日 │洪惠玲    │高雄市第三│508032      │
│    │            │            │          │信用合作社│            │
│    │            │            │          │三多分社  │            │
├──┼──────┼──────┼─────┼─────┼──────┤
│ 41 │00000000000 │92年9月10日 │洪惠玲    │高雄市第三│247296      │
│    │            │            │          │信用合作社│            │
│    │            │            │          │三多分社  │            │
├──┼──────┼──────┼─────┼─────┼──────┤
│ 42 │00000000000 │92年9月30日 │洪惠玲    │高雄市第三│200000      │
│    │            │            │          │信用合作社│            │
│    │            │            │          │三多分社  │            │
├──┼──────┼──────┼─────┼─────┼──────┤
│ 43 │00000000000 │92年10月13日│洪惠玲    │高雄市第三│528044      │
│    │            │            │          │信用合作社│            │
│    │            │            │          │三多分社  │            │
├──┼──────┼──────┼─────┼─────┼──────┤
│ 44 │00000000000 │92年9月30日 │洪惠玲    │高雄市第三│17625       │
│    │            │            │          │信用合作社│            │
│    │            │            │          │三多分社  │            │
├──┼──────┼──────┼─────┼─────┼──────┤
│ 45 │00000000000 │92年9月1日  │洪惠玲    │高雄市第三│23016       │
│    │            │            │          │信用合作社│            │
│    │            │            │          │三多分社  │            │
├──┼──────┼──────┼─────┼─────┼──────┤
│ 46 │00000000000 │92年9月30日 │洪惠玲    │高雄市第三│46300       │
│    │            │            │          │信用合作社│            │
│    │            │            │          │三多分社  │            │
├──┼──────┼──────┼─────┼─────┼──────┤
│ 47 │00000000000 │92年9月18日 │洪惠玲    │高雄市第三│256090      │
│    │            │            │          │信用合作社│            │
│    │            │            │          │三多分社  │            │
├──┼──────┼──────┼─────┼─────┼──────┤
│ 48 │00000000000 │92年9月22日 │洪惠玲    │高雄市第三│2882        │
│    │            │            │          │信用合作社│            │
│    │            │            │          │三多分社  │            │
├──┼──────┼──────┼─────┼─────┼──────┤
│ 49 │00000000000 │92年9月9日  │洪惠玲    │高雄市第三│100706      │
│    │            │            │          │信用合作社│            │
│    │            │            │          │三多分社  │            │
├──┼──────┼──────┼─────┼─────┼──────┤
│ 50 │00000000000 │92年9月17日 │洪惠玲    │高雄市第三│5000        │
│    │            │            │          │信用合作社│            │
│    │            │            │          │三多分社  │            │
├──┼──────┼──────┼─────┼─────┼──────┤
│ 51 │00000000000 │92年9月10日 │洪惠玲    │高雄市第三│4000        │
│    │            │            │          │信用合作社│            │
│    │            │            │          │三多分社  │            │
├──┼──────┼──────┼─────┼─────┼──────┤
│ 52 │00000000000 │92年10月9日 │洪惠玲    │高雄市第三│100000      │
│    │            │            │          │信用合作社│            │
│    │            │            │          │三多分社  │            │
├──┼──────┼──────┼─────┼─────┼──────┤
│ 53 │00000000000 │92年10月28日│洪惠玲    │高雄市第三│作廢        │
│    │            │            │          │信用合作社│            │
│    │            │            │          │三多分社  │            │
├──┼──────┼──────┼─────┼─────┼──────┤
│ 54 │00000000000 │92年9月23日 │洪惠玲    │高雄市第三│10000       │
│    │            │            │          │信用合作社│            │
│    │            │            │          │三多分社  │            │
├──┼──────┼──────┼─────┼─────┼──────┤
│ 55 │00000000000 │92年10月20日│洪惠玲    │高雄市第三│10000       │
│    │            │            │          │信用合作社│            │
│    │            │            │          │三多分社  │            │
├──┼──────┼──────┼─────┼─────┼──────┤
│ 56 │00000000000 │92年11月20日│洪惠玲    │高雄市第三│10000       │
│    │            │            │          │信用合作社│            │
│    │            │            │          │三多分社  │            │
├──┼──────┼──────┼─────┼─────┼──────┤
│ 57 │00000000000 │92年12月22日│洪惠玲    │高雄市第三│10000       │
│    │            │            │          │信用合作社│            │
│    │            │            │          │三多分社  │            │
├──┼──────┼──────┼─────┼─────┼──────┤
│ 58 │00000000000 │93年1月20日 │洪惠玲    │高雄市第三│10000       │
│    │            │            │          │信用合作社│            │
│    │            │            │          │三多分社  │            │
├──┼──────┼──────┼─────┼─────┼──────┤
│ 59 │00000000000 │92年11月17日│洪惠玲    │高雄市第三│206170      │
│    │            │            │          │信用合作社│            │
│    │            │            │          │三多分社  │            │
├──┼──────┼──────┼─────┼─────┼──────┤
│ 60 │00000000000 │92年10月20日│洪惠玲    │高雄市第三│72000       │
│    │            │            │          │信用合作社│            │
│    │            │            │          │三多分社  │            │
├──┼──────┼──────┼─────┼─────┼──────┤
│ 61 │00000000000 │92年10月27日│洪惠玲    │高雄市第三│538510      │
│    │            │            │          │信用合作社│            │
│    │            │            │          │三多分社  │            │
├──┼──────┼──────┼─────┼─────┼──────┤
│ 62 │00000000000 │92年11月17日│洪惠玲    │高雄市第三│802126      │
│    │            │            │          │信用合作社│            │
│    │            │            │          │三多分社  │            │
├──┼──────┼──────┼─────┼─────┼──────┤
│ 63 │00000000000 │92年12月1日 │洪惠玲    │高雄市第三│998114      │
│    │            │            │          │信用合作社│            │
│    │            │            │          │三多分社  │            │
├──┼──────┼──────┼─────┼─────┼──────┤
│ 64 │00000000000 │92年10月21日│洪惠玲    │高雄市第三│7350        │
│    │            │            │          │信用合作社│            │
│    │            │            │          │三多分社  │            │
├──┼──────┼──────┼─────┼─────┼──────┤
│ 65 │00000000000 │93年1月12日 │洪惠玲    │高雄市第三│993898      │
│    │            │            │          │信用合作社│            │
│    │            │            │          │三多分社  │            │
├──┼──────┼──────┼─────┼─────┼──────┤
│ 66 │00000000000 │92年12月22日│洪惠玲    │高雄市第三│598170      │
│    │            │            │          │信用合作社│            │
│    │            │            │          │三多分社  │            │
├──┼──────┼──────┼─────┼─────┼──────┤
│ 67 │00000000000 │92年12月1日 │洪惠玲    │高雄市第三│14000       │
│    │            │            │          │信用合作社│            │
│    │            │            │          │三多分社  │            │
├──┼──────┼──────┼─────┼─────┼──────┤
│ 68 │00000000000 │92年12月30日│洪惠玲    │高雄市第三│13800       │
│    │            │            │          │信用合作社│            │
│    │            │            │          │三多分社  │            │
├──┼──────┼──────┼─────┼─────┼──────┤
│ 69 │00000000000 │93年1月30日 │洪惠玲    │高雄市第三│13600       │
│    │            │            │          │信用合作社│            │
│    │            │            │          │三多分社  │            │
├──┼──────┼──────┼─────┼─────┼──────┤
│ 70 │00000000000 │93年3月1日  │洪惠玲    │高雄市第三│13400       │
│    │            │            │          │信用合作社│            │
│    │            │            │          │三多分社  │            │
├──┼──────┼──────┼─────┼─────┼──────┤
│ 71 │00000000000 │93年3月30日 │洪惠玲    │高雄市第三│13200       │
│    │            │            │          │信用合作社│            │
│    │            │            │          │三多分社  │            │
├──┼──────┼──────┼─────┼─────┼──────┤
│ 72 │00000000000 │93年4月30日 │洪惠玲    │高雄市第三│13000       │
│    │            │            │          │信用合作社│            │
│    │            │            │          │三多分社  │            │
├──┼──────┼──────┼─────┼─────┼──────┤
│ 73 │00000000000 │93年5月31日 │洪惠玲    │高雄市第三│12800       │
│    │            │            │          │信用合作社│            │
│    │            │            │          │三多分社  │            │
├──┼──────┼──────┼─────┼─────┼──────┤
│ 74 │00000000000 │93年6月30日 │洪惠玲    │高雄市第三│12600       │
│    │            │            │          │信用合作社│            │
│    │            │            │          │三多分社  │            │
├──┼──────┼──────┼─────┼─────┼──────┤
│ 75 │00000000000 │93年7月30日 │洪惠玲    │高雄市第三│12400       │
│    │            │            │          │信用合作社│            │
│    │            │            │          │三多分社  │            │
├──┼──────┼──────┼─────┼─────┼──────┤
│ 76 │00000000000 │93年8月30日 │洪惠玲    │高雄市第三│12200       │
│    │            │            │          │信用合作社│            │
│    │            │            │          │三多分社  │            │
├──┼──────┼──────┼─────┼─────┼──────┤
│ 77 │00000000000 │93年9月30日 │洪惠玲    │高雄市第三│12000       │
│    │            │            │          │信用合作社│            │
│    │            │            │          │三多分社  │            │
├──┼──────┼──────┼─────┼─────┼──────┤
│ 78 │00000000000 │94年1月5日  │洪惠玲    │高雄市第三│作廢        │
│    │            │            │          │信用合作社│            │
│    │            │            │          │三多分社  │            │
├──┼──────┼──────┼─────┼─────┼──────┤
│ 79 │00000000000 │94年3月30日 │洪惠玲    │高雄市第三│11600       │
│    │            │            │          │信用合作社│            │
│    │            │            │          │三多分社  │            │
├──┼──────┼──────┼─────┼─────┼──────┤
│ 80 │00000000000 │93年12月30日│洪惠玲    │高雄市第三│11400       │
│    │            │            │          │信用合作社│            │
│    │            │            │          │三多分社  │            │
├──┼──────┼──────┼─────┼─────┼──────┤
│ 81 │00000000000 │94年1月5日  │洪惠玲    │高雄市第三│作廢        │
│    │            │            │          │信用合作社│            │
│    │            │            │          │三多分社  │            │
├──┼──────┼──────┼─────┼─────┼──────┤
│ 82 │00000000000 │94年1月5日  │洪惠玲    │高雄市第三│作廢        │
│    │            │            │          │信用合作社│            │
│    │            │            │          │三多分社  │            │
├──┼──────┼──────┼─────┼─────┼──────┤
│ 83 │00000000000 │94年1月17日 │洪惠玲    │高雄市第三│10800       │
│    │            │            │          │信用合作社│            │
│    │            │            │          │三多分社  │            │
├──┼──────┼──────┼─────┼─────┼──────┤
│ 84 │00000000000 │94年1月5日  │洪惠玲    │高雄市第三│作廢        │
│    │            │            │          │信用合作社│            │
│    │            │            │          │三多分社  │            │
├──┼──────┼──────┼─────┼─────┼──────┤
│ 85 │00000000000 │94年5月30日 │洪惠玲    │高雄市第三│10400       │
│    │            │            │          │信用合作社│            │
│    │            │            │          │三多分社  │            │
├──┼──────┼──────┼─────┼─────┼──────┤
│ 86 │00000000000 │94年1月5日  │洪惠玲    │高雄市第三│作廢        │
│    │            │            │          │信用合作社│            │
│    │            │            │          │三多分社  │            │
├──┼──────┼──────┼─────┼─────┼──────┤
│ 87 │00000000000 │92年12月22日│洪惠玲    │高雄市第三│2882        │
│    │            │            │          │信用合作社│            │
│    │            │            │          │三多分社  │            │
├──┼──────┼──────┼─────┼─────┼──────┤
│ 88 │00000000000 │92年12月26日│洪惠玲    │高雄市第三│836212      │
│    │            │            │          │信用合作社│            │
│    │            │            │          │三多分社  │            │
├──┼──────┼──────┼─────┼─────┼──────┤
│ 89 │00000000000 │93年1月19日 │洪惠玲    │高雄市第三│96432       │
│    │            │            │          │信用合作社│            │
│    │            │            │          │三多分社  │            │
├──┼──────┼──────┼─────┼─────┼──────┤
│ 90 │00000000000 │93年1月7日  │洪惠玲    │高雄市第三│作廢        │
│    │            │            │          │信用合作社│            │
│    │            │            │          │三多分社  │            │
├──┼──────┼──────┼─────┼─────┼──────┤
│ 91 │00000000000 │92年12月26日│洪惠玲    │高雄市第三│106625      │
│    │            │            │          │信用合作社│            │
│    │            │            │          │三多分社  │            │
├──┼──────┼──────┼─────┼─────┼──────┤
│ 92 │00000000000 │93年9月20日 │洪惠玲    │高雄市第三│作廢        │
│    │            │            │          │信用合作社│            │
│    │            │            │          │三多分社  │            │
├──┼──────┼──────┼─────┼─────┼──────┤
│ 93 │00000000000 │93年1月28日 │洪惠玲    │高雄市第三│37561       │
│    │            │            │          │信用合作社│            │
│    │            │            │          │三多分社  │            │
├──┼──────┼──────┼─────┼─────┼──────┤
│ 94 │00000000000 │93年4月7日  │洪惠玲    │高雄市第三│23288       │
│    │            │            │          │信用合作社│            │
│    │            │            │          │三多分社  │            │
├──┼──────┼──────┼─────┼─────┼──────┤
│ 95 │00000000000 │93年3月1日  │洪惠玲    │高雄市第三│506998      │
│    │            │            │          │信用合作社│            │
│    │            │            │          │三多分社  │            │
├──┼──────┼──────┼─────┼─────┼──────┤
│ 96 │00000000000 │93年2月2日  │洪惠玲    │高雄市第三│13854       │
│    │            │            │          │信用合作社│            │
│    │            │            │          │三多分社  │            │
├──┼──────┼──────┼─────┼─────┼──────┤
│ 97 │00000000000 │93年2月23日 │洪惠玲    │高雄市第三│997561      │
│    │            │            │          │信用合作社│            │
│    │            │            │          │三多分社  │            │
├──┼──────┼──────┼─────┼─────┼──────┤
│ 98 │00000000000 │93年1月27日 │洪惠玲    │高雄市第三│60000       │
│    │            │            │          │信用合作社│            │
│    │            │            │          │三多分社  │            │
├──┼──────┼──────┼─────┼─────┼──────┤
│ 99 │00000000000 │93年3月1日  │洪惠玲    │高雄市第三│23016       │
│    │            │            │          │信用合作社│            │
│    │            │            │          │三多分社  │            │
├──┼──────┼──────┼─────┼─────┼──────┤
│100 │00000000000 │93年4月20日 │洪惠玲    │高雄市第三│0000000     │
│    │            │            │          │信用合作社│            │
│    │            │            │          │三多分社  │            │
├──┼──────┼──────┼─────┼─────┼──────┤
│101 │00000000000 │93年9月20日 │洪惠玲    │高雄市第三│作廢        │
│    │            │            │          │信用合作社│            │
│    │            │            │          │三多分社  │            │
├──┼──────┼──────┼─────┼─────┼──────┤
│102 │00000000000 │93年3月30日 │洪惠玲    │高雄市第三│988915      │
│    │            │            │          │信用合作社│            │
│    │            │            │          │三多分社  │            │
├──┼──────┼──────┼─────┼─────┼──────┤
│103 │00000000000 │93年4月26日 │洪惠玲    │高雄市第三│964122      │
│    │            │            │          │信用合作社│            │
│    │            │            │          │三多分社  │            │
├──┼──────┼──────┼─────┼─────┼──────┤
│104 │00000000000 │93年3月22日 │洪惠玲    │高雄市第三│2882        │
│    │            │            │          │信用合作社│            │
│    │            │            │          │三多分社  │            │
├──┼──────┼──────┼─────┼─────┼──────┤
│105 │00000000000 │93年5月10日 │洪惠玲    │高雄市第三│0000000     │
│    │            │            │          │信用合作社│            │
│    │            │            │          │三多分社  │            │
├──┼──────┼──────┼─────┼─────┼──────┤
│106 │00000000000 │93年9月20日 │洪惠玲    │高雄市第三│作廢        │
│    │            │            │          │信用合作社│            │
│    │            │            │          │三多分社  │            │
├──┼──────┼──────┼─────┼─────┼──────┤
│107 │00000000000 │93年5月25日 │洪惠玲    │高雄市第三│0000000     │
│    │            │            │          │信用合作社│            │
│    │            │            │          │三多分社  │            │
├──┼──────┼──────┼─────┼─────┼──────┤
│108 │00000000000 │93年5月21日 │洪惠玲    │高雄市第三│732731      │
│    │            │            │          │信用合作社│            │
│    │            │            │          │三多分社  │            │
├──┼──────┼──────┼─────┼─────┼──────┤
│109 │00000000000 │93年7月16日 │洪惠玲    │高雄市第三│0000000     │
│    │            │            │          │信用合作社│            │
│    │            │            │          │三多分社  │            │
├──┼──────┼──────┼─────┼─────┼──────┤
│110 │00000000000 │93年6月30日 │洪惠玲    │高雄市第三│5720        │
│    │            │            │          │信用合作社│            │
│    │            │            │          │三多分社  │            │
├──┼──────┼──────┼─────┼─────┼──────┤
│111 │00000000000 │93年8月31日 │洪惠玲    │高雄市第三│23016       │
│    │            │            │          │信用合作社│            │
│    │            │            │          │三多分社  │            │
├──┼──────┼──────┼─────┼─────┼──────┤
│112 │00000000000 │93年6月21日 │洪惠玲    │高雄市第三│2882        │
│    │            │            │          │信用合作社│            │
│    │            │            │          │三多分社  │            │
├──┼──────┼──────┼─────┼─────┼──────┤
│113 │00000000000 │93年8月16日 │洪惠玲    │高雄市第三│0000000     │
│    │            │            │          │信用合作社│            │
│    │            │            │          │三多分社  │            │
├──┼──────┼──────┼─────┼─────┼──────┤
│114 │00000000000 │93年8月16日 │洪惠玲    │高雄市第三│965808      │
│    │            │            │          │信用合作社│            │
│    │            │            │          │三多分社  │            │
├──┼──────┼──────┼─────┼─────┼──────┤
│115 │00000000000 │93年8月23日 │洪惠玲    │高雄市第三│202000      │
│    │            │            │          │信用合作社│            │
│    │            │            │          │三多分社  │            │
├──┼──────┼──────┼─────┼─────┼──────┤
│116 │00000000000 │93年7月8日  │洪惠玲    │高雄市第三│854258      │
│    │            │            │          │信用合作社│            │
│    │            │            │          │三多分社  │            │
├──┼──────┼──────┼─────┼─────┼──────┤
│117 │00000000000 │93年9月20日 │洪惠玲    │高雄市第三│作廢        │
│    │            │            │          │信用合作社│            │
│    │            │            │          │三多分社  │            │
├──┼──────┼──────┼─────┼─────┼──────┤
│118 │00000000000 │93年10月11日│洪惠玲    │高雄市第三│969840      │
│    │            │            │          │信用合作社│            │
│    │            │            │          │三多分社  │            │
├──┼──────┼──────┼─────┼─────┼──────┤
│119 │00000000000 │93年10月18日│洪惠玲    │高雄市第三│0000000     │
│    │            │            │          │信用合作社│            │
│    │            │            │          │三多分社  │            │
├──┼──────┼──────┼─────┼─────┼──────┤
│120 │00000000000 │93年9月17日 │洪惠玲    │高雄市第三│0000000     │
│    │            │            │          │信用合作社│            │
│    │            │            │          │三多分社  │            │
├──┼──────┼──────┼─────┼─────┼──────┤
│121 │00000000000 │94年1月17日 │洪惠玲    │高雄市第三│0000000     │
│    │            │            │          │信用合作社│            │
│    │            │            │          │三多分社  │            │
├──┼──────┼──────┼─────┼─────┼──────┤
│122 │00000000000 │93年12月16日│洪惠玲    │高雄市第三│993744      │
│    │            │            │          │信用合作社│            │
│    │            │            │          │三多分社  │            │
├──┼──────┼──────┼─────┼─────┼──────┤
│123 │00000000000 │93年10月18日│洪惠玲    │高雄市第三│72000       │
│    │            │            │          │信用合作社│            │
│    │            │            │          │三多分社  │            │
├──┼──────┼──────┼─────┼─────┼──────┤
│124 │00000000000 │93年11月24日│洪惠玲    │高雄市第三│0000000     │
│    │            │            │          │信用合作社│            │
│    │            │            │          │三多分社  │            │
├──┼──────┼──────┼─────┼─────┼──────┤
│125 │00000000000 │93年11月18日│洪惠玲    │高雄市第三│0000000     │
│    │            │            │          │信用合作社│            │
│    │            │            │          │三多分社  │            │
├──┼──────┼──────┼─────┼─────┼──────┤
│126 │00000000000 │93年11月3日 │洪惠玲    │高雄市第三│200000      │
│    │            │            │          │信用合作社│            │
│    │            │            │          │三多分社  │            │
├──┼──────┼──────┼─────┼─────┼──────┤
│127 │00000000000 │93年12月15日│洪惠玲    │高雄市第三│200000      │
│    │            │            │          │信用合作社│            │
│    │            │            │          │三多分社  │            │
├──┼──────┼──────┼─────┼─────┼──────┤
│128 │00000000000 │94年3月25日 │洪惠玲    │高雄市第三│作廢        │
│    │            │            │          │信用合作社│            │
│    │            │            │          │三多分社  │            │
├──┼──────┼──────┼─────┼─────┼──────┤
│129 │00000000000 │94年3月25日 │洪惠玲    │高雄市第三│作廢        │
│    │            │            │          │信用合作社│            │
│    │            │            │          │三多分社  │            │
├──┼──────┼──────┼─────┼─────┼──────┤
│130 │00000000000 │94年3月25日 │洪惠玲    │高雄市第三│作廢        │
│    │            │            │          │信用合作社│            │
│    │            │            │          │三多分社  │            │
├──┼──────┼──────┼─────┼─────┼──────┤
│131 │00000000000 │94年3月25日 │洪惠玲    │高雄市第三│作廢        │
│    │            │            │          │信用合作社│            │
│    │            │            │          │三多分社  │            │
├──┼──────┼──────┼─────┼─────┼──────┤
│132 │00000000000 │94年1月17日 │洪惠玲    │高雄市第三│0000000     │
│    │            │            │          │信用合作社│            │
│    │            │            │          │三多分社  │            │
├──┼──────┼──────┼─────┼─────┼──────┤
│133 │00000000000 │94年1月17日 │洪惠玲    │高雄市第三│200000      │
│    │            │            │          │信用合作社│            │
│    │            │            │          │三多分社  │            │
├──┼──────┼──────┼─────┼─────┼──────┤
│134 │00000000000 │93年12月15日│洪惠玲    │高雄市第三│200000      │
│    │            │            │          │信用合作社│            │
│    │            │            │          │三多分社  │            │
├──┼──────┼──────┼─────┼─────┼──────┤
│135 │00000000000 │94年1月17日 │洪惠玲    │高雄市第三│300000      │
│    │            │            │          │信用合作社│            │
│    │            │            │          │三多分社  │            │
├──┼──────┼──────┼─────┼─────┼──────┤
│136 │00000000000 │94年1月5日  │洪惠玲    │高雄市第三│作廢        │
│    │            │            │          │信用合作社│            │
│    │            │            │          │三多分社  │            │
├──┼──────┼──────┼─────┼─────┼──────┤
│137 │00000000000 │93年12月20日│洪惠玲    │高雄市第三│2882        │
│    │            │            │          │信用合作社│            │
│    │            │            │          │三多分社  │            │
├──┼──────┼──────┼─────┼─────┼──────┤
│138 │00000000000 │94年1月5日  │洪惠玲    │高雄市第三│作廢        │
│    │            │            │          │信用合作社│            │
│    │            │            │          │三多分社  │            │
├──┼──────┼──────┼─────┼─────┼──────┤
│139 │00000000000 │94年1月31日 │洪惠玲    │高雄市第三│6930        │
│    │            │            │          │信用合作社│            │
│    │            │            │          │三多分社  │            │
├──┼──────┼──────┼─────┼─────┼──────┤
│140 │00000000000 │94年1月5日  │洪惠玲    │高雄市第三│作廢        │
│    │            │            │          │信用合作社│            │
│    │            │            │          │三多分社  │            │
├──┼──────┼──────┼─────┼─────┼──────┤
│141 │00000000000 │94年3月1日  │洪惠玲    │高雄市第三│16875       │
│    │            │            │          │信用合作社│            │
│    │            │            │          │三多分社  │            │
├──┼──────┼──────┼─────┼─────┼──────┤
│142 │00000000000 │94年5月3日  │洪惠玲    │高雄市第三│15600       │
│    │            │            │          │信用合作社│            │
│    │            │            │          │三多分社  │            │
├──┼──────┼──────┼─────┼─────┼──────┤
│143 │00000000000 │94年3月1日  │洪惠玲    │高雄市第三│22989       │
│    │            │            │          │信用合作社│            │
│    │            │            │          │三多分社  │            │
├──┼──────┼──────┼─────┼─────┼──────┤
│144 │00000000000 │94年2月15日 │洪惠玲    │高雄市第三│0000000     │
│    │            │            │          │信用合作社│            │
│    │            │            │          │三多分社  │            │
├──┼──────┼──────┼─────┼─────┼──────┤
│145 │00000000000 │94年2月15日 │洪惠玲    │高雄市第三│995635      │
│    │            │            │          │信用合作社│            │
│    │            │            │          │三多分社  │            │
├──┼──────┼──────┼─────┼─────┼──────┤
│146 │00000000000 │94年3月16日 │洪惠玲    │高雄市第三│0000000     │
│    │            │            │          │信用合作社│            │
│    │            │            │          │三多分社  │            │
├──┼──────┼──────┼─────┼─────┼──────┤
│147 │00000000000 │94年2月23日 │洪惠玲    │高雄市第三│989722      │
│    │            │            │          │信用合作社│            │
│    │            │            │          │三多分社  │            │
├──┼──────┼──────┼─────┼─────┼──────┤
│148 │00000000000 │94年1月19日 │洪惠玲    │高雄市第三│110000      │
│    │            │            │          │信用合作社│            │
│    │            │            │          │三多分社  │            │
├──┼──────┼──────┼─────┼─────┼──────┤
│149 │00000000000 │94年4月20日 │洪惠玲    │高雄市第三│0000000     │
│    │            │            │          │信用合作社│            │
│    │            │            │          │三多分社  │            │
├──┼──────┼──────┼─────┼─────┼──────┤
│150 │00000000000 │94年4月7日  │洪惠玲    │高雄市第三│23288       │
│    │            │            │          │信用合作社│            │
│    │            │            │          │三多分社  │            │
├──┼──────┼──────┼─────┼─────┼──────┤
│151 │00000000000 │94年2月18日 │洪惠玲    │高雄市第三│12750       │
│    │            │            │          │信用合作社│            │
│    │            │            │          │三多分社  │            │
├──┼──────┼──────┼─────┼─────┼──────┤
│152 │00000000000 │94年3月21日 │洪惠玲    │高雄市第三│15600       │
│    │            │            │          │信用合作社│            │
│    │            │            │          │三多分社  │            │
├──┼──────┼──────┼─────┼─────┼──────┤
│153 │00000000000 │94年4月6日  │洪惠玲    │高雄市第三│7500        │
│    │            │            │          │信用合作社│            │
│    │            │            │          │三多分社  │            │
├──┼──────┼──────┼─────┼─────┼──────┤
│154 │00000000000 │94年3月31日 │洪惠玲    │高雄市第三│3300        │
│    │            │            │          │信用合作社│            │
│    │            │            │          │三多分社  │            │
├──┼──────┼──────┼─────┼─────┼──────┤
│155 │00000000000 │94年3月25日 │洪惠玲    │高雄市第三│作廢        │
│    │            │            │          │信用合作社│            │
│    │            │            │          │三多分社  │            │
├──┼──────┼──────┼─────┼─────┼──────┤
│156 │00000000000 │95年3月16日 │洪惠玲    │高雄市第三│500000      │
│    │            │            │          │信用合作社│            │
│    │            │            │          │三多分社  │            │
├──┼──────┼──────┼─────┼─────┼──────┤
│157 │00000000000 │94年3月30日 │洪惠玲    │高雄市第三│300000      │
│    │            │            │          │信用合作社│            │
│    │            │            │          │三多分社  │            │
├──┼──────┼──────┼─────┼─────┼──────┤
│158 │00000000000 │94年3月1日  │洪惠玲    │高雄市第三│110000      │
│    │            │            │          │信用合作社│            │
│    │            │            │          │三多分社  │            │
├──┼──────┼──────┼─────┼─────┼──────┤
│159 │00000000000 │95年2月10日 │洪惠玲    │高雄市第三│500000      │
│    │            │(發票日：95 │          │信用合作社│            │
│    │            │年1月25日)  │          │三多分社  │            │
├──┼──────┼──────┼─────┼─────┼──────┤
│160 │00000000000 │94年3月15日 │洪惠玲    │高雄市第三│5000        │
│    │            │            │          │信用合作社│            │
│    │            │            │          │三多分社  │            │
├──┼──────┼──────┼─────┼─────┼──────┤
│161 │00000000000 │94年4月28日 │洪惠玲    │高雄市第三│464256      │
│    │            │            │          │信用合作社│            │
│    │            │            │          │三多分社  │            │
├──┼──────┼──────┼─────┼─────┼──────┤
│162 │00000000000 │94年3月22日 │洪惠玲    │高雄市第三│2882        │
│    │            │            │          │信用合作社│            │
│    │            │            │          │三多分社  │            │
├──┼──────┼──────┼─────┼─────┼──────┤
│163 │00000000000 │94年6月30日 │洪惠玲    │高雄市第三│12400       │
│    │            │            │          │信用合作社│            │
│    │            │            │          │三多分社  │            │
├──┼──────┼──────┼─────┼─────┼──────┤
│164 │00000000000 │94年8月1日  │洪惠玲    │高雄市第三│10400       │
│    │            │            │          │信用合作社│            │
│    │            │            │          │三多分社  │            │
├──┼──────┼──────┼─────┼─────┼──────┤
│165 │00000000000 │94年8月30日 │洪惠玲    │高雄市第三│10200       │
│    │            │            │          │信用合作社│            │
│    │            │            │          │三多分社  │            │
├──┼──────┼──────┼─────┼─────┼──────┤
│166 │00000000000 │94年4月15日 │洪惠玲    │高雄市第三│110000      │
│    │            │            │          │信用合作社│            │
│    │            │            │          │三多分社  │            │
├──┼──────┼──────┼─────┼─────┼──────┤
│167 │00000000000 │94年6月9日  │洪惠玲    │高雄市第三│作廢        │
│    │            │            │          │信用合作社│            │
│    │            │            │          │三多分社  │            │
├──┼──────┼──────┼─────┼─────┼──────┤
│168 │00000000000 │94年5月31日 │洪惠玲    │高雄市第三│6930        │
│    │            │            │          │信用合作社│            │
│    │            │            │          │三多分社  │            │
├──┼──────┼──────┼─────┼─────┼──────┤
│169 │00000000000 │94年8月22日 │洪惠玲    │高雄市第三│22000       │
│    │            │            │          │信用合作社│            │
│    │            │            │          │三多分社  │            │
├──┼──────┼──────┼─────┼─────┼──────┤
│170 │00000000000 │94年5月20日 │洪惠玲    │高雄市第三│0000000     │
│    │            │            │          │信用合作社│            │
│    │            │            │          │三多分社  │            │
├──┼──────┼──────┼─────┼─────┼──────┤
│171 │00000000000 │94年5月3日  │洪惠玲    │高雄市第三│0000000     │
│    │            │            │          │信用合作社│            │
│    │            │            │          │三多分社  │            │
├──┼──────┼──────┼─────┼─────┼──────┤
│172 │00000000000 │94年5月3日  │洪惠玲    │高雄市第三│508301      │
│    │            │            │          │信用合作社│            │
│    │            │            │          │三多分社  │            │
├──┼──────┼──────┼─────┼─────┼──────┤
│173 │00000000000 │94年5月12日 │洪惠玲    │高雄市第三│988915      │
│    │            │            │          │信用合作社│            │
│    │            │            │          │三多分社  │            │
├──┼──────┼──────┼─────┼─────┼──────┤
│174 │00000000000 │94年6月20日 │洪惠玲    │高雄市第三│0000000     │
│    │            │            │          │信用合作社│            │
│    │            │            │          │三多分社  │            │
├──┼──────┼──────┼─────┼─────┼──────┤
│175 │00000000000 │94年4月18日 │洪惠玲    │高雄市第三│3500        │
│    │            │            │          │信用合作社│            │
│    │            │            │          │三多分社  │            │
├──┼──────┼──────┼─────┼─────┼──────┤
│176 │00000000000 │94年6月9日  │洪惠玲    │高雄市第三│作廢        │
│    │            │            │          │信用合作社│            │
│    │            │            │          │三多分社  │            │
├──┼──────┼──────┼─────┼─────┼──────┤
│177 │00000000000 │94年4月19日 │洪惠玲    │高雄市第三│3050        │
│    │            │            │          │信用合作社│            │
│    │            │            │          │三多分社  │            │
├──┼──────┼──────┼─────┼─────┼──────┤
│178 │00000000000 │94年6月17日 │洪惠玲    │高雄市第三│7749        │
│    │            │            │          │信用合作社│            │
│    │            │            │          │三多分社  │            │
├──┼──────┼──────┼─────┼─────┼──────┤
│179 │00000000000 │94年6月9日  │洪惠玲    │高雄市第三│作廢        │
│    │            │            │          │信用合作社│            │
│    │            │            │          │三多分社  │            │
├──┼──────┼──────┼─────┼─────┼──────┤
│180 │00000000000 │94年5月16日 │洪惠玲    │高雄市第三│100000      │
│    │            │            │          │信用合作社│            │
│    │            │            │          │三多分社  │            │
├──┼──────┼──────┼─────┼─────┼──────┤
│181 │00000000000 │94年6月6日  │洪惠玲    │高雄市第三│300000      │
│    │            │            │          │信用合作社│            │
│    │            │            │          │三多分社  │            │
├──┼──────┼──────┼─────┼─────┼──────┤
│182 │00000000000 │94年6月13日 │洪惠玲    │高雄市第三│11200       │
│    │            │            │          │信用合作社│            │
│    │            │            │          │三多分社  │            │
├──┼──────┼──────┼─────┼─────┼──────┤
│183 │00000000000 │94年7月13日 │洪惠玲    │高雄市第三│10600       │
│    │            │            │          │信用合作社│            │
│    │            │            │          │三多分社  │            │
├──┼──────┼──────┼─────┼─────┼──────┤
│184 │00000000000 │94年8月15日 │洪惠玲    │高雄市第三│10400       │
│    │            │            │          │信用合作社│            │
│    │            │            │          │三多分社  │            │
├──┼──────┼──────┼─────┼─────┼──────┤
│185 │00000000000 │94年9月13日 │洪惠玲    │高雄市第三│10200       │
│    │            │            │          │信用合作社│            │
│    │            │            │          │三多分社  │            │
├──┼──────┼──────┼─────┼─────┼──────┤
│186 │00000000000 │94年7月19日 │洪惠玲    │高雄市第三│作廢        │
│    │            │            │          │信用合作社│            │
│    │            │            │          │三多分社  │            │
├──┼──────┼──────┼─────┼─────┼──────┤
│187 │00000000000 │94年6月6日  │洪惠玲    │高雄市第三│213000      │
│    │            │            │          │信用合作社│            │
│    │            │            │          │三多分社  │            │
├──┼──────┼──────┼─────┼─────┼──────┤
│188 │00000000000 │94年6月16日 │洪惠玲    │高雄市第三│350000      │
│    │            │            │          │信用合作社│            │
│    │            │            │          │三多分社  │            │
├──┼──────┼──────┼─────┼─────┼──────┤
│189 │00000000000 │94年7月19日 │洪惠玲    │高雄市第三│作廢        │
│    │            │            │          │信用合作社│            │
│    │            │            │          │三多分社  │            │
├──┼──────┼──────┼─────┼─────┼──────┤
│190 │00000000000 │94年7月19日 │洪惠玲    │高雄市第三│作廢        │
│    │            │            │          │信用合作社│            │
│    │            │            │          │三多分社  │            │
├──┼──────┼──────┼─────┼─────┼──────┤
│191 │00000000000 │94年7月25日 │洪惠玲    │高雄市第三│0000000     │
│    │            │            │          │信用合作社│            │
│    │            │            │          │三多分社  │            │
├──┼──────┼──────┼─────┼─────┼──────┤
│192 │00000000000 │94年7月19日 │洪惠玲    │高雄市第三│作廢        │
│    │            │            │          │信用合作社│            │
│    │            │            │          │三多分社  │            │
├──┼──────┼──────┼─────┼─────┼──────┤
│193 │00000000000 │94年6月20日 │洪惠玲    │高雄市第三│2882        │
│    │            │            │          │信用合作社│            │
│    │            │            │          │三多分社  │            │
├──┼──────┼──────┼─────┼─────┼──────┤
│194 │00000000000 │94年6月14日 │洪惠玲    │高雄市第三│3000        │
│    │            │            │          │信用合作社│            │
│    │            │            │          │三多分社  │            │
├──┼──────┼──────┼─────┼─────┼──────┤
│195 │00000000000 │94年6月14日 │洪惠玲    │高雄市第三│5500        │
│    │            │            │          │信用合作社│            │
│    │            │            │          │三多分社  │            │
├──┼──────┼──────┼─────┼─────┼──────┤
│196 │00000000000 │94年6月13日 │洪惠玲    │高雄市第三│15000       │
│    │            │            │          │信用合作社│            │
│    │            │            │          │三多分社  │            │
├──┼──────┼──────┼─────┼─────┼──────┤
│197 │00000000000 │94年8月1日  │洪惠玲    │高雄市第三│20000       │
│    │            │            │          │信用合作社│            │
│    │            │            │          │三多分社  │            │
├──┼──────┼──────┼─────┼─────┼──────┤
│198 │00000000000 │94年7月19日 │洪惠玲    │高雄市第三│作廢        │
│    │            │            │          │信用合作社│            │
│    │            │            │          │三多分社  │            │
├──┼──────┼──────┼─────┼─────┼──────┤
│199 │00000000000 │94年7月11日 │洪惠玲    │高雄市第三│210000      │
│    │            │            │          │信用合作社│            │
│    │            │            │          │三多分社  │            │
├──┼──────┼──────┼─────┼─────┼──────┤
│200 │00000000000 │94年6月27日 │洪惠玲    │高雄市第三│6600        │
│    │            │            │          │信用合作社│            │
│    │            │            │          │三多分社  │            │
├──┼──────┼──────┼─────┼─────┼──────┤
│201 │00000000000 │94年6月14日 │洪惠玲    │高雄市第三│5500        │
│    │            │            │          │信用合作社│            │
│    │            │            │          │三多分社  │            │
├──┼──────┼──────┼─────┼─────┼──────┤
│202 │00000000000 │94年7月19日 │洪惠玲    │高雄市第三│作廢        │
│    │            │            │          │信用合作社│            │
│    │            │            │          │三多分社  │            │
├──┼──────┼──────┼─────┼─────┼──────┤
│203 │00000000000 │94年6月29日 │洪惠玲    │高雄市第三│271812      │
│    │            │            │          │信用合作社│            │
│    │            │            │          │三多分社  │            │
├──┼──────┼──────┼─────┼─────┼──────┤
│204 │00000000000 │94年6月27日 │洪惠玲    │高雄市第三│270042      │
│    │            │            │          │信用合作社│            │
│    │            │            │          │三多分社  │            │
├──┼──────┼──────┼─────┼─────┼──────┤
│205 │00000000000 │94年7月22日 │洪惠玲    │高雄市第三│489306      │
│    │            │            │          │信用合作社│            │
│    │            │            │          │三多分社  │            │
├──┼──────┼──────┼─────┼─────┼──────┤
│206 │00000000000 │94年8月16日 │洪惠玲    │高雄市第三│0000000     │
│    │            │            │          │信用合作社│            │
│    │            │            │          │三多分社  │            │
├──┼──────┼──────┼─────┼─────┼──────┤
│207 │00000000000 │94年8月31日 │洪惠玲    │高雄市第三│22989       │
│    │            │            │          │信用合作社│            │
│    │            │            │          │三多分社  │            │
├──┼──────┼──────┼─────┼─────┼──────┤
│208 │00000000000 │94年7月20日 │洪惠玲    │高雄市第三│0000000     │
│    │            │            │          │信用合作社│            │
│    │            │            │          │三多分社  │            │
├──┼──────┼──────┼─────┼─────┼──────┤
│209 │00000000000 │94年7月22日 │洪惠玲    │高雄市第三│61500       │
│    │            │            │          │信用合作社│            │
│    │            │            │          │三多分社  │            │
├──┼──────┼──────┼─────┼─────┼──────┤
│210 │00000000000 │94年7月11日 │洪惠玲    │高雄市第三│8690        │
│    │            │            │          │信用合作社│            │
│    │            │            │          │三多分社  │            │
├──┼──────┼──────┼─────┼─────┼──────┤
│211 │00000000000 │94年8月3日  │洪惠玲    │高雄市第三│22000       │
│    │            │            │          │信用合作社│            │
│    │            │            │          │三多分社  │            │
├──┼──────┼──────┼─────┼─────┼──────┤
│212 │00000000000 │94年8月15日 │洪惠玲    │高雄市第三│63000       │
│    │            │            │          │信用合作社│            │
│    │            │            │          │三多分社  │            │
├──┼──────┼──────┼─────┼─────┼──────┤
│213 │00000000000 │94年8月15日 │洪惠玲    │高雄市第三│50000       │
│    │            │            │          │信用合作社│            │
│    │            │            │          │三多分社  │            │
├──┼──────┼──────┼─────┼─────┼──────┤
│214 │00000000000 │94年7月19日 │洪惠玲    │高雄市第三│作廢        │
│    │            │            │          │信用合作社│            │
│    │            │            │          │三多分社  │            │
├──┼──────┼──────┼─────┼─────┼──────┤
│215 │00000000000 │94年7月11日 │洪惠玲    │高雄市第三│500000      │
│    │            │            │          │信用合作社│            │
│    │            │            │          │三多分社  │            │
├──┼──────┼──────┼─────┼─────┼──────┤
│216 │00000000000 │94年7月27日 │洪惠玲    │高雄市第三│160000      │
│    │            │            │          │信用合作社│            │
│    │            │            │          │三多分社  │            │
├──┼──────┼──────┼─────┼─────┼──────┤
│217 │00000000000 │94年7月19日 │洪惠玲    │高雄市第三│128000      │
│    │            │            │          │信用合作社│            │
│    │            │            │          │三多分社  │            │
├──┼──────┼──────┼─────┼─────┼──────┤
│218 │00000000000 │94年8月15日 │洪惠玲    │高雄市第三│400000      │
│    │            │            │          │信用合作社│            │
│    │            │            │          │三多分社  │            │
├──┼──────┼──────┼─────┼─────┼──────┤
│219 │00000000000 │94年8月15日 │洪惠玲    │高雄市第三│300000      │
│    │            │            │          │信用合作社│            │
│    │            │            │          │三多分社  │            │
├──┼──────┼──────┼─────┼─────┼──────┤
│220 │00000000000 │94年7月26日 │洪惠玲    │高雄市第三│9350        │
│    │            │            │          │信用合作社│            │
│    │            │            │          │三多分社  │            │
├──┼──────┼──────┼─────┼─────┼──────┤
│221 │00000000000 │94年9月6日  │洪惠玲    │高雄市第三│500000      │
│    │            │            │          │信用合作社│            │
│    │            │            │          │三多分社  │            │
├──┼──────┼──────┼─────┼─────┼──────┤
│222 │00000000000 │94年9月20日 │洪惠玲    │高雄市第三│511947      │
│    │            │(發票日：94 │          │信用合作社│            │
│    │            │年9月20日)  │          │三多分社  │            │
├──┼──────┼──────┼─────┼─────┼──────┤
│223 │00000000000 │94年12月29日│洪惠玲    │高雄市第三│500000      │
│    │            │            │          │信用合作社│            │
│    │            │            │          │三多分社  │            │
├──┼──────┼──────┼─────┼─────┼──────┤
│224 │00000000000 │94年12月29日│洪惠玲    │高雄市第三│500000      │
│    │            │            │          │信用合作社│            │
│    │            │            │          │三多分社  │            │
├──┼──────┼──────┼─────┼─────┼──────┤
│225 │00000000000 │94年9月19日 │洪惠玲    │高雄市第三│作廢        │
│    │            │            │          │信用合作社│            │
│    │            │            │          │三多分社  │            │
├──┼──────┼──────┼─────┼─────┼──────┤
│226 │00000000000 │94年8月4日  │洪惠玲    │高雄市第三│298000      │
│    │            │            │          │信用合作社│            │
│    │            │            │          │三多分社  │            │
├──┼──────┼──────┼─────┼─────┼──────┤
│227 │00000000000 │94年9月5日  │洪惠玲    │高雄市第三│150000      │
│    │            │(發票日：94 │          │信用合作社│            │
│    │            │年9月5日)   │          │三多分社  │            │
├──┼──────┼──────┼─────┼─────┼──────┤
│228 │00000000000 │94年8月8日  │洪惠玲    │高雄市第三│600000      │
│    │            │(發票日：94 │          │信用合作社│            │
│    │            │年8月8日)   │          │三多分社  │            │
├──┼──────┼──────┼─────┼─────┼──────┤
│229 │00000000000 │94年9月30日 │洪惠玲    │高雄市第三│8800        │
│    │            │            │          │信用合作社│            │
│    │            │            │          │三多分社  │            │
├──┼──────┼──────┼─────┼─────┼──────┤
│230 │00000000000 │94年8月31日 │洪惠玲    │高雄市第三│33000       │
│    │            │            │          │信用合作社│            │
│    │            │            │          │三多分社  │            │
├──┼──────┼──────┼─────┼─────┼──────┤
│231 │00000000000 │94年8月31日 │洪惠玲    │高雄市第三│9000        │
│    │            │            │          │信用合作社│            │
│    │            │            │          │三多分社  │            │
├──┼──────┼──────┼─────┼─────┼──────┤
│232 │00000000000 │94年8月31日 │洪惠玲    │高雄市第三│5400        │
│    │            │            │          │信用合作社│            │
│    │            │            │          │三多分社  │            │
├──┼──────┼──────┼─────┼─────┼──────┤
│233 │00000000000 │94年8月31日 │洪惠玲    │高雄市第三│120000      │
│    │            │            │          │信用合作社│            │
│    │            │            │          │三多分社  │            │
├──┼──────┼──────┼─────┼─────┼──────┤
│234 │00000000000 │94年8月31日 │洪惠玲    │高雄市第三│360000      │
│    │            │            │          │信用合作社│            │
│    │            │            │          │三多分社  │            │
├──┼──────┼──────┼─────┼─────┼──────┤
│235 │00000000000 │94年9月13日 │洪惠玲    │高雄市第三│60000       │
│    │            │            │          │信用合作社│            │
│    │            │            │          │三多分社  │            │
├──┼──────┼──────┼─────┼─────┼──────┤
│236 │00000000000 │94年8月16日 │洪惠玲    │高雄市第三│101500      │
│    │            │            │          │信用合作社│            │
│    │            │            │          │三多分社  │            │
├──┼──────┼──────┼─────┼─────┼──────┤
│237 │00000000000 │不詳        │洪惠玲    │高雄市第三│700000      │
│    │            │            │          │信用合作社│            │
│    │            │            │          │三多分社  │            │
├──┼──────┼──────┼─────┼─────┼──────┤
│238 │00000000000 │94年12月26日│洪惠玲    │高雄市第三│65000       │
│    │            │            │          │信用合作社│            │
│    │            │            │          │三多分社  │            │
├──┼──────┼──────┼─────┼─────┼──────┤
│239 │00000000000 │94年8月22日 │洪惠玲    │高雄市第三│100000      │
│    │            │            │          │信用合作社│            │
│    │            │            │          │三多分社  │            │
├──┼──────┼──────┼─────┼─────┼──────┤
│240 │00000000000 │94年12月12日│洪惠玲    │高雄市第三│80000       │
│    │            │            │          │信用合作社│            │
│    │            │            │          │三多分社  │            │
├──┼──────┼──────┼─────┼─────┼──────┤
│241 │00000000000 │95年9月4日  │洪惠玲    │高雄市第三│700000      │
│    │            │（實際簽發支│          │信用合作社│            │
│    │            │票日係於94年│          │三多分社  │            │
│    │            │底）        │          │          │            │
├──┼──────┼──────┼─────┼─────┼──────┤
│242 │00000000000 │94年9月19日 │洪惠玲    │高雄市第三│220000      │
│    │            │            │          │信用合作社│            │
│    │            │            │          │三多分社  │            │
├──┼──────┼──────┼─────┼─────┼──────┤
│243 │00000000000 │95年9月15日 │洪惠玲    │高雄市第三│600000      │
│    │            │（實際簽發支│          │信用合作社│            │
│    │            │票日係於94年│          │三多分社  │            │
│    │            │底）        │          │          │            │
├──┼──────┼──────┼─────┼─────┼──────┤
│244 │00000000000 │94年10月18日│洪惠玲    │高雄市第三│72000       │
│    │            │            │          │信用合作社│            │
│    │            │            │          │三多分社  │            │
├──┼──────┼──────┼─────┼─────┼──────┤
│245 │00000000000 │94年10月3日 │洪惠玲    │高雄市第三│160000      │
│    │            │(發票日：94 │          │信用合作社│            │
│    │            │年10月3日)  │          │三多分社  │            │
├──┼──────┼──────┼─────┼─────┼──────┤
│246 │00000000000 │94年9月30日 │洪惠玲    │高雄市第三│135000      │
│    │            │            │          │信用合作社│            │
│    │            │            │          │三多分社  │            │
├──┼──────┼──────┼─────┼─────┼──────┤
│247 │00000000000 │94年11月28日│洪惠玲    │高雄市第三│0000000     │
│    │            │(發票日：94 │          │信用合作社│            │
│    │            │年11月26日) │          │三多分社  │            │
├──┼──────┼──────┼─────┼─────┼──────┤
│248 │00000000000 │94年10月24日│洪惠玲    │高雄市第三│250000      │
│    │            │            │          │信用合作社│            │
│    │            │            │          │三多分社  │            │
├──┼──────┼──────┼─────┼─────┼──────┤
│249 │00000000000 │94年12月23日│洪惠玲    │高雄市第三│300000      │
│    │            │            │          │信用合作社│            │
│    │            │            │          │三多分社  │            │
├──┼──────┼──────┼─────┼─────┼──────┤
│250 │00000000000 │94年10月12日│洪惠玲    │高雄市第三│500000      │
│    │            │(發票日：94 │          │信用合作社│            │
│    │            │年10月7日)  │          │三多分社  │            │
├──┼──────┼──────┼─────┼─────┼──────┤
│251 │00000000000 │94年10月28日│洪惠玲    │高雄市第三│550000      │
│    │            │            │          │信用合作社│            │
│    │            │            │          │三多分社  │            │
├──┼──────┼──────┼─────┼─────┼──────┤
│252 │00000000000 │94年10月25日│洪惠玲    │高雄市第三│4700        │
│    │            │            │          │信用合作社│            │
│    │            │            │          │三多分社  │            │
├──┼──────┼──────┼─────┼─────┼──────┤
│253 │00000000000 │94年12月12日│洪惠玲    │高雄市第三│19500       │
│    │            │            │          │信用合作社│            │
│    │            │            │          │三多分社  │            │
├──┼──────┼──────┼─────┼─────┼──────┤
│254 │00000000000 │94年12月26日│洪惠玲    │高雄市第三│19457       │
│    │            │            │          │信用合作社│            │
│    │            │            │          │三多分社  │            │
├──┼──────┼──────┼─────┼─────┼──────┤
│255 │00000000000 │94年12月28日│洪惠玲    │高雄市第三│11350       │
│    │            │            │          │信用合作社│            │
│    │            │            │          │三多分社  │            │
├──┼──────┼──────┼─────┼─────┼──────┤
│256 │00000000000 │94年12月19日│洪惠玲    │高雄市第三│500000      │
│    │            │            │          │信用合作社│            │
│    │            │            │          │三多分社  │            │
├──┼──────┼──────┼─────┼─────┼──────┤
│257 │00000000000 │94年11月22日│洪惠玲    │高雄市第三│100000      │
│    │            │            │          │信用合作社│            │
│    │            │            │          │三多分社  │            │
├──┼──────┼──────┼─────┼─────┼──────┤
│258 │00000000000 │95年1月3日  │洪惠玲    │高雄市第三│500000      │
│    │            │            │          │信用合作社│            │
│    │            │            │          │三多分社  │            │
├──┼──────┼──────┼─────┼─────┼──────┤
│259 │00000000000 │94年12月12日│洪惠玲    │高雄市第三│400000      │
│    │            │            │          │信用合作社│            │
│    │            │            │          │三多分社  │            │
├──┼──────┼──────┼─────┼─────┼──────┤
│260 │00000000000 │94年12月26日│洪惠玲    │高雄市第三│51500       │
│    │            │            │          │信用合作社│            │
│    │            │            │          │三多分社  │            │
└──┴──────┴──────┴─────┴─────┴──────┘
附錄所犯法條：
中華民國刑法第201條
意圖供行使之用，而偽造、變造公債票、公司股票或其他有價證
券者，處3年以上10年以下有期徒刑，得併科3千元以下罰金。
行使偽造、變造之公債票、公司股票或其他有價證券，或意圖供
行使之用，而收集或交付於人者，處1年以上7年以下有期徒刑，
得併科3千元以下罰金。
中華民國刑法第210條
偽造、變造私文書，足以生損害於公眾或他人者，處5年以下有
期徒刑。
中華民國刑法第216條
行使第210條至第215條之文書者，依偽造、變造文書或登載不實
事項或使登載不實事項之規定處斷。
中華民國刑法第339條第1項
意圖為自己或第三人不法之所有，以詐術使人將本人或第三人之
物交付者，處5年以下有期徒刑、拘役或科或併科1千元以下罰金
。

司法院資訊處製作；財團法人民間司法改革基金會備份。
